臺灣臺北地方法院刑事判決　　　　　　　95年度易字第2681號
公　訴　人　臺灣臺北地方法院檢察署檢察官
被　　　告　巳○○
上列被告因詐欺案件，經檢察官聲請以簡易判決處刑（95年度偵
緝字第2139號），本院受理（95年度簡字第3098號）後認不宜以
簡易判決處刑，改依通常程序審理，及經檢察官移送併案審理（
臺灣臺南地方法院檢察署95年度偵緝字第1420、1421、1422、14
23、1442號、95年度營偵字第1313號、95年度偵字第15888、162
65號、95年度偵字第16266號、臺灣嘉義地方法院檢察署96年度
偵字第1076號），本院判決如下：
    主  文
巳○○連續意圖為自己不法之所有，以詐術使人將本人之物交付
，處有期徒刑壹年貳月。
    事  實
一、巳○○於民國95年1月間因積欠地下錢莊借款，需款恐急，
    竟基於意圖為自己不法所有之概括犯意，在其位於臺南縣官
    田鄉湖山村烏山頭114號住處，連續以其個人電腦主機暨網
    際網路相關配備，連結至奇摩拍賣網站（網址為：http://w
    ww.yahoo.com.tw）、超頻者天堂網站（www.oc.com.tw/ocb
    id），刊登商品販售訊息或標買拍賣商品之廣告訊息，實則
    無意出售商品或付款之意，而欲訛詐購買者匯入商品款項或
    使拍賣商品之人交付商品，並以附表所示其本人在上開網站
    申請之「e48402」、「某某某」、「0000000000」拍賣帳號
    ，刊登如附表所示拍賣商品訊息，及以附表所示e48402@yah
    oo.com.tw、dunkwar@yahoo.com.tw等電子郵件信箱，及其
    本人名義申辦之00-0000 000號室內電話、SIM卡門號000000
    0000號、0000000000號、000 0000000號行動電話及其不知
    情之岳母魏月秋申辦之SIM卡門號0000000000號行動電話做
    為聯絡工具，以其自己在臺北富邦商業銀行新營分行帳號00
    000000000000號帳戶、第一商業銀行新營分行帳號00000000
    000號帳戶、臺南六甲郵局00000 000000000號帳戶或其不知
    情之妹妹楊美茹之土地商業銀行新營分行帳號000000000000
    號帳戶作為客戶交付款項匯款所用，俟購買者依指示匯款後
    ，巳○○即將款項提領償還予錢莊。巳○○先後對庚○○等
    人詐欺取財之情形如下：
    (一)庚○○於同年1月26日，在其位於臺北市○○路37巷住家
      上網至奇摩拍賣網站閱覽前揭拍賣電腦零件廣告後，乃以
      電話聯絡表示欲購買電腦主機板、中央處理器，巳○○向
      庚○○佯稱必須先匯款後再行交貨，使庚○○陷於錯誤而
      遵照其指示，於同日中午12實36分許，至臺北市○○○路
      與伊通街口處之新光銀行自動櫃員機，使用ATM轉帳方式
      將新臺幣（下同）18,000元匯至巳○○前述第一商業銀行
      帳戶，後庚○○因遲未收到貨品始知受騙。
    (二)如附表所示丙○○、己○○○、未○○、乙○○、子○○
      、丑○○、戊○○、壬○○等人，於如附表所示之時間，
      先後上網至附表所示網站閱覽如附表所示廣告，經以網站
      所留電話與巳○○聯絡，巳○○要求丙○○等人需先將購
      買商品款項匯至其指定之帳戶，其再商品寄送，丙○○等
      人不疑有詐而先後匯款（或轉帳）至巳○○指定之帳戶（
      詳細情形如附表所示），惟在匯款後均未取得商品發覺受
      騙而報警處理，始知悉上情。
    (三)巳○○於95年4月27日，在奇摩拍賣網站以13,000元之代
      價標得甲○○拍賣之汽車排氣管乙支後，於同日下午3時
      許，駕駛車牌號碼E4-8402號自小客車前往甲○○位於高
      雄市鹽埕區○○○路49號2樓之1住處取貨，而與甲○○約
      定翌日再行匯款。詎巳○○取得上開商品後，即拒不付款
      ，且避不見面，甲○○始發覺受騙而報警處理。
二、案經洪偉哲告訴及臺北市政府警察局大安分局報請臺灣臺北
    地方法院檢察署檢察官偵查後聲請簡易判決處刑，本院改依
    通常程序審理，暨經(一)臺南市警察局第一分局報請、臺北市
    政府警察局大安分局函送、臺南縣警察局永康分局移送、嘉
    義縣警察局移送灣嘉義地方法院檢察署檢察官呈請臺灣高等
    法院臺南分院檢察署令轉、臺南縣警察局新營分局報請、宜
    蘭縣警察局宜蘭分局報請、高雄縣政府警察局岡山分局報告
    臺灣高雄地方法院檢察署檢察官呈請臺灣高等法院高雄分院
    檢察署令轉臺灣臺南地方法院檢察署檢察官移送併案審理；
    (二)高雄市政府警察局鹽埕分局移送臺灣高雄地方法院檢察署
    檢察官呈請臺灣高等法院高雄分院檢察署令轉臺灣臺南地方
    法院檢察署檢察官移送併案審理；(三)嘉義市警察局第二分局
    報請灣嘉義地方法院檢察署檢察官移送併案審理。
    理  由
一、本件被告巳○○所犯詐欺取財罪，係非死刑、無期徒刑、最
    輕本刑三年以上有期徒刑之罪，亦非高等法院管轄之第一審
    案件，其於本院準備程序進行中，就被訴事實為有罪之陳述
    ，經法官告知簡式審判之旨，並聽取檢察官、被告之意見後
    ，本院合議庭裁定由受命法官獨任進行簡式審判程序，是本
    件之證據調查，依刑事訴訟法第273條之2規定，不受同法第
    159條第1項、第161條之2、第161條之3、第163條之1及第16
    4條至第170條規定之限制，合先敘明。
二、經查：
  (一)前揭事實(一)，業據被告巳○○於本院審理中坦承在卷（見本
    院卷第57頁背面、第118頁背面），並經證人即告訴人庚○○於檢察官95年3月20日偵訊及本院96年5月23日訊問時證述
    明確（見臺北地檢署95年度他字第731號卷第24頁、本院卷
    第105頁背面至106頁），並有庚○○自ATM轉帳之交易明細
    表、巳○○第一商業銀行新營分行帳號00000000000基本資
    料、存提明細、通聯調閱查詢單及中華電信（固網市內）資
    料查詢等附卷可證（見丁○95年度他字第731號卷第4、15、
    16頁、本院95年度簡字第3098號卷第29、30頁）。
  (二)前揭事實(二)，業據被告巳○○於本院審理中坦承在卷（見本
    院卷第57頁背面、第118頁背面），並經證人即告訴人乙○○於95年2月日警詢、95年5月25日偵訊、未○○於95年2月
    18日警詢、己○○○於95年2月21日警詢、子○○於95年3月
    23日警詢、95年7月13日偵訊、壬○○於95年7月7日警詢、
    戊○○於95年6月16日警詢、丑○○於95年3月25日警詢、丙○○於95年2月16日警詢、95年4月24日偵訊、95年10月16日
    偵訊證述綦詳（見臺南地檢署96年度偵緝字第1420號卷第1
    至2頁、95年度偵字第8017號卷第11至12頁，96年度偵緝字
    第1421號卷第5至6頁、96年度偵緝字第1422號卷第11至12頁
    、96年度偵緝字第1423號卷第6至8頁、95年度核交字第705
    號卷第5頁、96年度偵緝字第1424號卷第7至10頁、95年度營
    偵字第1313號卷第1至2頁、嘉義市警察局第二分局刑案偵查
    卷宗第10、11頁、95年度偵字第15888號卷第2至4頁、95年
    度偵字第16265號卷第1頁、高雄地檢署95年度偵字第10918
    號卷第6至7頁、95年度偵緝字第3023號卷第20頁），證人丙○○、己○○○、子○○、丑○○等人於本院95年5月23日
    亦均到庭結證渠等被詐欺之情形明確（見本院卷第106頁背
    面至第107頁背面），並有卷附之ATM轉帳明細、網路交易列
    印資料、中華電信室內電話號碼00-0000000資料查詢、和信
    電訊行動電話號碼0000000000使用者資料、第一銀行函及所
    檢送之帳號00000000000號交易明細、雅虎奇摩帳號「e4840
    2」基本資料及IP資料、亞太行動寬頻行動電話號碼0000000
    000申請單影本（見臺南地檢署96年度偵緝字第1420號卷第1
    7、19至24頁、95年度偵字第8017號卷第14、16、18至20、3
    1、33至34頁），網路交易列印資料、ATM轉帳明細、網路IP
    位址查詢、電子信箱列印資料、網路IP使用資料、中華電信
    數據通信分公司中區客服中心回覆單、亞太行動寬頻行動電
    話號碼0000000000查詢單影本、第一銀行函及所檢送之帳號
    00000000000號帳戶之基本開戶等資料（見臺南地檢署96年
    度偵緝字第1421號卷第7至8、9、11至12、13、19至23、24
    頁、95年度偵字第8228號卷第17至20頁），網路交易列印資
    料、ATM轉帳明細、第一銀行新營分行函所檢送帳號0000000
    0000號帳戶之交易明細（見臺南地檢署96年度偵緝字第1422
    號卷第13至16、17頁、大安分局偵查卷宗），網路交易列印
    資料、ATM轉帳明細、巳○○六甲郵局帳號0000000-0000000
    0號帳戶基本資料及交易明細、威寶電信行動電話000000000
    0使用者資料及通話明細、市售記憶體參考價格、告訴人子
    ○○之代理人成書舜95年8月1日偵查筆錄（見臺南地檢署96
    年度偵緝字第1423號卷第9、10、11至12、14至17、18頁、9
    5年度核交字第705號卷第13頁），網路交易列印資料、土地
    銀行帳號000000000000號帳戶基本資料查詢及往來交易明細
    、行動電話0000000000通聯調閱查詢單（見臺南地檢署96年
    度偵緝字第1424號卷第14至16、17至18、20頁），楊美茹土
    地銀行000000000000號帳戶基本資料查詢及往來交易明細、
    存摺影本、ATM轉帳明細、和信電訊股份有限公司行動電話
    號碼0000000000資料查詢（見南檢95年度營偵字第1313號卷
    第11、12、13至20頁、嘉義市警察局第二分局刑案偵查卷宗
    第22頁、嘉義地檢署96年度偵字第1076號卷第21頁），巳○○中華郵政股份有限公司新營郵局帳號0000000-0000000基
    本資料及交易明細、威寶電信電話查詢單、ATM轉帳明細、
    網路交易列印資料（見臺南地檢署95年度偵字第15888號卷
    第12至13、15、16、17頁），網路銀行轉帳匯款明細表、網
    路交易列印資料、巳○○開戶資料及帳戶交易明細、巳○○
    於台北富邦銀行之開戶資料、雅虎奇摩帳號「dunkwar」基
    本資料及IP資料、亞太行動寬頻行動電話號碼0000000000查
    詢資料明細、和信電訊行動電話號碼0000000000使用者基本
    資料、丙○○向巳○○交易EMAIL資料（見臺南地檢署95年
    度偵字第16265號卷第2、3至9、13至16頁、高雄地檢署95年
    度偵字第10918號卷第14至16、18至19、27至73頁、95年度
    偵緝字第3023號卷第26至27、27-1頁）等資料可資佐證。
  (三)前揭事實(三)，業據被告巳○○於本院審理中坦承在卷（見本
    院卷第57頁背面、第118頁背面），並經證人即告訴人甲○○於95年5月5日警詢、95年6月29日偵訊時證述綦詳（見高
    雄地檢署95年度偵字第16799號卷第3、14至15頁），並有網
    頁列印資料、車牌號碼E4-8402自小客車車籍作業系統查詢
    、巳○○台北富邦銀行新營分行帳號000-000-000000號帳戶
    開戶資料及交易明細、網路IP資料等資料附卷可證（見高雄
    地檢署95年度偵字第16799號卷第4、6、18至21、21背面至
    22頁）。
  (四)綜上所述，堪認被告出於任意性之自白與事實相符，足採為
    本案判決之依據。是本案是證已明確，被告之上揭犯行均已
    堪認定，應予依法論科。
三、法律適用：
  (一)查刑法部分條文已於94年2月2日修正公布，並自被告行為後
    之95年7月1日施行。依修正後刑法第2條第1項規定：「行為
    後法律有變更者，適用行為時之法律。但行為後之法律有利
    於行為人者，適用最有利於行為人之法律。」，此條規定與
    刑法第1條罪刑法定主義契合，係規範行為後法律變更所生
    新舊法律比較適用之準據，是刑法第2條本身雖經修正，尚
    無比較新舊法之問題，應一律適用裁判時之現行刑法第2條
    ，以決定適用之刑罰法律，合先敘明。又本次修正涵蓋之範
    圍甚廣，故比較新舊法時，應就罪刑有關之共犯、牽連犯、
    連續犯、有無累犯加重、自首減輕暨其他法定加減原因與加
    減例等一切情形，綜其全部罪刑之結果而為比較，復有最高
    法院95年5月23日95年第8次刑庭會議決議可資參照。茲就本
    案有關之法條修正比較適用如下：
    1.本件被告行為時，刑法第339條第1項詐欺取財罪之法定刑
      為5年以下有期徒刑、拘役或科或併科銀元1,000元以下罰
      金。依斯時罰金罰鍰提高標準條例第1條前段規定：「依
      法律應處罰金、罰鍰者，就其原定數額得提高為二倍至十
      倍」，該罪之罰金刑部分予以提高後，為銀元10,000元以
      下，復配合現行法規所定貨幣單位折算新臺幣條例第2條
      規定，即最高可處罰金銀元10,000元即新臺幣30,000元，
      最低則應處銀元1元即新臺幣3元。被告行為後之95年6月
      14日增訂公布之刑法施行法第1條之1規定：「中華民國九
      十四年一月七日刑法修正施行後，刑法分則編所定罰金之
      貨幣單位為新臺幣。九十四年一月七日刑法修正時，刑法
      分則編未修正之條文定有罰金者，自九十四年一月七日刑
      法修正施行後，就其所定數額提高為三十倍。但七十二年
      六月二十六日至九十四年一月七日新增或修正之條文，就
      其所定數額提高為三倍」，變更前後數額相同，尚無比較
      適用之問題，應逕予適用裁判時之刑法施行法第1條之1規
      定。惟刑法第33條第5款亦修正為：「主刑之種類如下：
      ．．．五、罰金，新臺幣一千元以上，以百元計算之」。
      現行刑法第339條第1項規定，係72年6月26日前所訂定，
      故依前開增訂之刑法施行法第1條之1與修正後刑法第33條
      第5款規定，現行刑法第339條第1項規定，其罰金貨幣單
      位成為新臺幣並提高30倍，即最高可罰新臺幣30,000元，
      最低應罰新臺幣1,000元。比較後，因修正前最低罰金金
      額為新臺幣3元，修正後則為新臺幣1,000元，以被告行為
      時關於罰金刑量刑之規定對其較為有利。
    2.有關連續犯之規定，被告先後於網路上刊登商品販售訊息
      ，均無意出售商品，而係訛詐購買者匯入之商品款項之行
      為，均在本次刑法修正施行前，應全部予以比較適用。而
      現行刑法已刪除第56條連續犯之規定，亦即若被告以概括
      犯意犯數個構成要件相同之罪名，除符合接續、集合等法
      律上一行為之要件外，須就各個行為分論併罰，然依修正
      前規定僅須論以一罪，而得加重其刑，經比較結果，以修
      正前規定有利於被告。
    3.據上，整體比較適用結果，應依刑法第2條第1項前段規定
      ，適用有利於被告之修正前規定。
  (二)核被告所為，係犯刑法第339條第1項之詐欺取財罪。被告先
    後多次詐欺取財之犯行，因時間緊接，所犯為構成要件相同
    之罪，顯係基於概括之犯意反覆為之，為連續犯，應依修正
    前刑法第56條之規定，以一罪論，並依法加重其刑。檢察官
    雖僅就被告所為事實(一)之犯行聲請簡易判刑處刑（起訴），
    惟被告所為事實(二)、(三)之犯行既與事實(一)之犯行間，有連續
    犯之裁判上一罪關係，已為起訴效力所及，本院自應一併加
    予審究。爰審酌被告以屢次以網路訛詐他人財物，實不足取
    ，所生危害非輕，迄未賠償被害人所受損失，且於警詢、偵
    訊均否認犯罪，飾詞辯解，態度不佳，惟於本院審理時終能
    坦承犯行之態度，及其係因債所逼等一切情狀，量處如主文
    所示之刑，以示懲儆。
四、至於檢察官另移送併案審理之下列案件：
  (一)臺灣臺南地方法院檢察署95年度偵字第17033號、96年度偵
    字第531號：被告巳○○因積欠地下錢莊金錢，明知其在超
    頻者天堂網站（www.oc.com.tw/ocbid）等網站上，刊登商
    品販售訊息，均無意出售商品，而係訛詐購買者匯入之商品
    款項，竟基於意圖為自己不法所有之犯意，於95年7月13日
    上午10時許及同年7月18日上午10時許，在其位於臺南縣官
    田鄉湖山村114號住處，以其個人電腦主機暨網際網路相關
    配備，連結至前揭網站，刊登拍賣喇叭等商品訊息，並以不
    知情之楊清富所申辦之SIM卡門號0000000000號行動電話及
    其不知情之女友楊佳蓉之外公魏順財所申辦之SIM卡門號000
    0000000號行動電話做為聯絡工具，癸○○、寅○○見被告
    所刊登之不實拍賣訊息，不疑有詐，遂分別匯款3080元及35
    00元至不知情之劉郁邦所有（劉郁邦對巳○○提出詐欺等告
    訴，另案由本署檢察官以95年度他字第4354號偵辦中）之中
    華郵政股份有限公司新營郵局（下稱新營郵局）帳號為0000
    000-0000000號帳戶，俟購買者依指示匯款後，巳○○即將
    款項提領花用，卻拒不交付商品。嗣癸○○、寅○○匯款後
    均未取得商品發覺受騙而報警處理，始知悉上情。
  (二)臺灣高雄地方法院檢察署96年度偵緝字第275號：巳○○意
    圖為自己不法所有，於95年7月24日，見辛○○在「超頻者
    天堂」拍賣網站上，刊登欲購買相機之訊息後，即於翌（25
    ）日以其所申請之type@xuite.net之電子郵件信箱，寄送郵
    件予辛○○，佯稱有全新的相機願以新台幣（下同）9000元
    出售，以誘使辛○○與其聯絡，辛○○誤信為真，經以電子
    郵件回覆願以上開價錢購買後，巳○○遂要求辛○○先匯款
    至劉郁邦（另為緩起訴處分）所申請之中華郵政股份有限公
    司六甲郵局（下稱六甲郵局）之帳戶內（局號：00 00000號
    、帳號：0000000號），辛○○遂於同年月26日12時53分許
    ，以轉帳之方式將9000元匯至劉郁邦之前揭帳戶內，並遭巳
    ○○提領一空。嗣辛○○等候3日未見商品寄達，經以電話
    與巳○○聯繫亦未見其接聽，始知受騙。
  (三)臺灣臺南地方法院檢察署巳○○基於意圖為自己不法所有之
    犯意，於95年9月20日上午4時、10時及11時許，在其位於臺
    南縣官田鄉湖山村114號住處，以其個人電腦主機暨網際網
    路相關配備，連結至前揭網站，刊登拍賣記憶體等電腦商品
    訊息，並以不知情之何宗逸所申辦之SIM卡門號0000000000
    號行動電話作為聯絡工具，嗣卯○○、辰○○及午○○等人
    見巳○○所刊登之不實拍賣訊息，不疑有詐，遂分別匯款新
    台幣（下同）6,200元、2,000元及7,000元至不知情之黃照
    祐所有之中華郵政股份有限公司武廟郵局（下稱武廟郵局）
    帳號為00000000000000號帳戶，俟購買者依指示匯款後，巳
    ○○即將款項提領花用，卻拒不交付商品。嗣卯○○、辰○○及午○○匯款後均未取得商品發覺受騙而報警處理，始知
    悉上情。
    被告之犯罪時間均係在95年7月1日刑法修正施行後，因修正
    後刑法已刪除連續犯之規定，被告所為此等行為自不可能與
    前揭經本院判罪科刑之犯行間，有連續犯之裁判上一罪關係
    ，本院自不得加予審究，均應將之退回檢察官另為適法之處
    理。
據上論斷，應依刑事訴訟法第452條、第273條之1第1項、第299
條第1項前段，刑法第2條第1項前段、第339條第1項，修正前刑
法第56條，刑法施刑法第1條之1，判決如主文。
本案經檢察官林禎瑩到庭執行職務。
中　　華　　民　　國　　96　　年　　6 　　月　　29　　日
　　　　　　　　　刑事第十庭    法　官　林春鈴
以上正本證明與原本無異。
如不服本判決，應於判決送達後10日內，向本院提出上訴狀。
　　　　　　　　　　　　　　　　書記官　劉俊源
中　　華　　民　　國　　96　　年　　6 　　月　　29　　日
附表：
┌──┬────┬───┬───┬────┬────┬────┐
│編號│犯罪時間│行為人│被害人│行為態樣│匯款金額│　備註  │
│    │        │      │      │        │及方式  │        │
├──┼────┼───┼───┼────┼────┼────┤
│ 一 │95年1月 │巳○○│丙○○│巳○○在│丙○○於│臺灣臺南│
│    │16日    │      │      │拍賣者天│95年1月 │地方法院│
│    │        │      │      │堂網站以│16日上午│檢察署95│
│    │        │      │      │「拍賣換│10時49分│年度偵字│
│    │        │      │      │cash」拍│許，在不│第16265 │
│    │        │      │      │賣帳號，│詳地點，│號（台灣│
│    │        │      │      │刊登販賣│自其玉山│高雄地方│
│    │        │      │      │「512X2 │商業銀行│法院檢察│
│    │        │      │      │DDR400」│帳號0794│署95年度│
│    │        │      │      │訊息，並│00000000│偵緝字第│
│    │        │      │      │以其    │6號帳戶 │3023號、│
│    │        │      │      │dunkwar@│，以網路│95年度偵│
│    │        │      │      │yahoo.co│銀行轉帳│字第1091│
│    │        │      │      │m.tw電子│方式，匯│8號）   │
│    │        │      │      │郵件信箱│款1,750 │        │
│    │        │      │      │及其名義│元至楊政│        │
│    │        │      │      │申辦之09│學臺北富│        │
│    │        │      │      │00000000│邦商業銀│        │
│    │        │      │      │號行動電│行新營分│        │
│    │        │      │      │話作為聯│行帳號  │        │
│    │        │      │      │絡工具，│0000 000│        │
│    │        │      │      │要求購買│0000000 │        │
│    │        │      │      │者匯款至│號帳戶  │        │
│    │        │      │      │其臺北富│        │        │
│    │        │      │      │邦商業銀│        │        │
│    │        │      │      │行新營分│        │        │
│    │        │      │      │行帳號00│        │        │
│    │        │      │      │00000000│        │        │
│    │        │      │      │7268號帳│        │        │
│    │        │      │      │戶，而於│        │        │
│    │        │      │      │取得款項│        │        │
│    │        │      │      │後卻拒不│        │        │
│    │        │      │      │交貨    │        │        │
├──┼────┼───┼───┼────┼────┼────┤
│ 二 │95年1月 │巳○○│近藤正│巳○○在│己○○○│臺灣臺南│
│    │25日    │      │樹    │奇摩拍賣│於95年1 │地方法院│
│    │        │      │      │網站以「│月26日凌│檢察署95│
│    │        │      │      │e48402」│晨2時41 │年度偵緝│
│    │        │      │      │拍賣帳號│分許，在│字第1422│
│    │        │      │      │，刊登販│臺北市大│號（95年│
│    │        │      │      │賣「P4  │安區敦化│度偵字第│
│    │        │      │      │3.0g快取│南路二段│11395號 │
│    │        │      │      │1MB HT  │40號，自│、臺灣臺│
│    │        │      │      │800 fsb │其上海商│北地方法│
│    │        │      │      │+msi865 │業銀行帳│院檢察署│
│    │        │      │      │PE NE02 │號003120│95年度偵│
│    │        │      │      │白金板電│00000000│字第1185│
│    │        │      │      │腦主機板│26號帳戶│8號）   │
│    │        │      │      │」訊息，│，以ATM │        │
│    │        │      │      │並以上開│跨行轉帳│        │
│    │        │      │      │拍賣帳號│方式，匯│        │
│    │        │      │      │電子郵件│款8,800 │        │
│    │        │      │      │信箱及其│元至楊政│        │
│    │        │      │      │名義申辦│學第一商│        │
│    │        │      │      │之0982  │業銀行新│        │
│    │        │      │      │485645號│營分行帳│        │
│    │        │      │      │行動電話│號000006│        │
│    │        │      │      │作為聯絡│00000000│        │
│    │        │      │      │工具，要│12號帳戶│        │
│    │        │      │      │求購買者│        │        │
│    │        │      │      │匯款至其│        │        │
│    │        │      │      │第一商業│        │        │
│    │        │      │      │銀行新營│        │        │
│    │        │      │      │分行帳號│        │        │
│    │        │      │      │0000000 │        │        │
│    │        │      │      │00000000│        │        │
│    │        │      │      │2號帳戶 │        │        │
│    │        │      │      │，而於取│        │        │
│    │        │      │      │得款項後│        │        │
│    │        │      │      │卻拒不交│        │        │
│    │        │      │      │貨      │        │        │
├──┼────┼───┼───┼────┼────┼────┤
│ 三 │95年1月 │巳○○│未○○│巳○○在│未○○於│臺灣臺南│
│    │26日    │、「陳│      │奇摩拍賣│95年1月 │地方法院│
│    │        │釗銘」│      │網站以「│26日晚上│檢察署95│
│    │        │      │      │e48402」│8時47分 │年度偵緝│
│    │        │      │      │拍賣帳號│許，在臺│字第1421│
│    │        │      │      │，刊登販│南市東區│號（臺灣│
│    │        │      │      │賣「清雲│大學路1 │臺南地方│
│    │        │      │      │顯示卡」│號成功大│法院檢察│
│    │        │      │      │訊息，並│學前，自│署95年度│
│    │        │      │      │以其上開│其中國商│偵字第82│
│    │        │      │      │拍賣帳號│業銀行帳│28號）  │
│    │        │      │      │電子郵件│號000000│        │
│    │        │      │      │信箱及其│00000000│        │
│    │        │      │      │名義申辦│88號帳戶│        │
│    │        │      │      │之098248│，以ATM │        │
│    │        │      │      │5645號行│跨行轉帳│        │
│    │        │      │      │動電話作│方式，匯│        │
│    │        │      │      │為聯絡工│款3,000 │        │
│    │        │      │      │具，要求│元至楊政│        │
│    │        │      │      │購買者匯│學第一商│        │
│    │        │      │      │款至其第│業銀行新│        │
│    │        │      │      │一商業銀│營分行帳│        │
│    │        │      │      │行新營分│號000006│        │
│    │        │      │      │行帳號00│00000000│        │
│    │        │      │      │0000000 │12號帳戶│        │
│    │        │      │      │0000000 │        │        │
│    │        │      │      │號帳戶，│        │        │
│    │        │      │      │而於取得│        │        │
│    │        │      │      │款項後卻│        │        │
│    │        │      │      │拒不交貨│        │        │
├──┼────┼───┼───┼────┼────┼────┤
│ 四 │95年1月 │巳○○│乙○○│巳○○在│乙○○於│臺灣臺南│
│    │26日    │      │      │奇摩拍賣│95年1月 │地方法院│
│    │        │      │      │網站以「│26日晚上│檢察署95│
│    │        │      │      │e48402」│10時57分│偵緝字第│
│    │        │      │      │拍賣帳號│許，在臺│1420號（│
│    │        │      │      │，刊登販│南市西門│臺灣臺南│
│    │        │      │      │賣「p43.│路某便利│地方法院│
│    │        │      │      │0g478快 │商店內，│檢察署95│
│    │        │      │      │取IBM HT│自其中國│年度偵緝│
│    │        │      │      │800fsb  │信託商業│第816號 │
│    │        │      │      │+msi865 │銀行帳號│、95年度│
│    │        │      │      │PE NE02 │帳戶，以│偵字第80│
│    │        │      │      │白金板電│ATM跨行 │17號）  │
│    │        │      │      │腦主機板│轉帳方式│        │
│    │        │      │      │」訊息，│，匯款  │        │
│    │        │      │      │並以其上│4,000元 │        │
│    │        │      │      │開拍賣帳│至巳○○│        │
│    │        │      │      │號電子郵│第一商業│        │
│    │        │      │      │件信箱及│銀行新營│        │
│    │        │      │      │其名義申│分行帳號│        │
│    │        │      │      │辦之06- │00000001│        │
│    │        │      │      │0000000 │50000000│        │
│    │        │      │      │號室內電│號帳戶  │        │
│    │        │      │      │話及0938│        │        │
│    │        │      │      │214295號│        │        │
│    │        │      │      │行動電話│        │        │
│    │        │      │      │作為聯絡│        │        │
│    │        │      │      │工具，要│        │        │
│    │        │      │      │求購買者│        │        │
│    │        │      │      │匯款至其│        │        │
│    │        │      │      │第一商業│        │        │
│    │        │      │      │銀行新營│        │        │
│    │        │      │      │分行帳號│        │        │
│    │        │      │      │00000001│        │        │
│    │        │      │      │50000000│        │        │
│    │        │      │      │號帳戶，│        │        │
│    │        │      │      │而於取得│        │        │
│    │        │      │      │款項後卻│        │        │
│    │        │      │      │拒不交貨│        │        │
├──┼────┼───┼───┼────┼────┼────┤
│ 五 │95年3月 │巳○○│子○○│巳○○在│子○○於│臺灣臺南│
│    │14日    │      │      │拍賣者天│95年3月1│地方法院│
│    │        │      │      │堂網站以│4日下午4│檢察署95│
│    │        │      │      │「某某某│時25分許│年度偵緝│
│    │        │      │      │」拍賣帳│，在臺南│字第1423│
│    │        │      │      │號，刊登│縣永康市│號（臺灣│
│    │        │      │      │販賣「金│中華路47│臺南地方│
│    │        │      │      │士頓ddr │3號永康 │法院檢察│
│    │        │      │      │400515*2│大橋郵局│署95 年 │
│    │        │      │      │盒裝賣  │前，自其│度偵字第│
│    │        │      │      │2500」訊│郵局帳號│10328號 │
│    │        │      │      │息，並以│00000000│）      │
│    │        │      │      │其上開拍│00000000│        │
│    │        │      │      │賣帳號電│號帳戶，│        │
│    │        │      │      │子郵件信│以ATM跨 │        │
│    │        │      │      │箱及其名│行轉帳方│        │
│    │        │      │      │義申辦之│式，匯款│        │
│    │        │      │      │00000000│2,300元 │        │
│    │        │      │      │57號行動│至巳○○│        │
│    │        │      │      │電話作為│臺南六甲│        │
│    │        │      │      │聯絡工具│郵局帳號│        │
│    │        │      │      │，要求購│00000000│        │
│    │        │      │      │買者匯款│417161  │        │
│    │        │      │      │至其臺南│號帳戶  │        │
│    │        │      │      │六甲郵局│        │        │
│    │        │      │      │帳號0191│        │        │
│    │        │      │      │00000000│        │        │
│    │        │      │      │81號帳戶│        │        │
│    │        │      │      │，而於取│        │        │
│    │        │      │      │得款項後│        │        │
│    │        │      │      │卻拒不交│        │        │
│    │        │      │      │貨      │        │        │
├──┼────┼───┼───┼────┼────┼────┤
│ 六 │95年3月 │巳○○│丑○○│巳○○在│丑○○於│臺灣臺南│
│    │14日    │      │      │拍賣者天│95年3月 │地方法院│
│    │        │      │      │堂網站以│14日下午│檢察署95│
│    │        │      │      │「某某某│4時51分 │年度偵字│
│    │        │      │      │」拍賣帳│許，在宜│第15888 │
│    │        │      │      │號，刊登│蘭市神農│號      │
│    │        │      │      │販賣「p4│路郵局前│        │
│    │        │      │      │640 3.2g│，自其郵│        │
│    │        │      │      │/775/800│局帳號00│        │
│    │        │      │      │MHz/2M/ │00000000│        │
│    │        │      │      │L2賣5000│2681號帳│        │
│    │        │      │      │含運」訊│戶，以AT│        │
│    │        │      │      │息，並以│M跨行轉 │        │
│    │        │      │      │其上開拍│帳方式，│        │
│    │        │      │      │賣帳號電│匯款5,00│        │
│    │        │      │      │子郵件信│0元至楊 │        │
│    │        │      │      │箱及其名│政學臺南│        │
│    │        │      │      │義申辦之│六甲郵局│        │
│    │        │      │      │00000000│帳號0191│        │
│    │        │      │      │57號行動│00000000│        │
│    │        │      │      │電話作為│61號帳戶│        │
│    │        │      │      │聯絡工具│        │        │
│    │        │      │      │，要求購│        │        │
│    │        │      │      │買者匯款│        │        │
│    │        │      │      │至其臺南│        │        │
│    │        │      │      │六甲郵局│        │        │
│    │        │      │      │帳號0191│        │        │
│    │        │      │      │00000000│        │        │
│    │        │      │      │81號帳戶│        │        │
│    │        │      │      │，而於取│        │        │
│    │        │      │      │得款項後│        │        │
│    │        │      │      │卻拒不交│        │        │
│    │        │      │      │貨      │        │        │
├──┼────┼───┼───┼────┼────┼────┤
│ 七 │95年6月8│巳○○│戊○○│巳○○在│戊○○於│臺灣臺南│
│    │日      │      │      │拍賣者天│95年6月8│地方法院│
│    │        │      │      │堂網站以│日下午4 │檢察署95│
│    │        │      │      │申請之「│時15分許│年度營偵│
│    │        │      │      │00000000│，在不詳│字第1313│
│    │        │      │      │」拍賣帳│地點，自│號、臺灣│
│    │        │      │      │號，刊登│其臺灣中│嘉義地方│
│    │        │      │      │販賣「電│小企業銀│法院檢察│
│    │        │      │      │腦處理器│行帳號68│署96年度│
│    │        │      │      │」拍賣訊│00000000│偵字第10│
│    │        │      │      │息，並以│1號帳戶 │76號    │
│    │        │      │      │其不知情│，以跨行│        │
│    │        │      │      │之岳母魏│轉帳方式│        │
│    │        │      │      │月秋名義│，匯款  │        │
│    │        │      │      │申辦之  │2,800元 │        │
│    │        │      │      │093828  │至楊美茹│        │
│    │        │      │      │6993號行│土地銀行│        │
│    │        │      │      │動電話作│新營分行│        │
│    │        │      │      │為聯絡工│帳號0300│        │
│    │        │      │      │具，要求│00000000│        │
│    │        │      │      │購買者匯│號帳戶  │        │
│    │        │      │      │款至其不│        │        │
│    │        │      │      │知情之妹│        │        │
│    │        │      │      │妹楊美茹│        │        │
│    │        │      │      │土地銀行│        │        │
│    │        │      │      │新營分行│        │        │
│    │        │      │      │帳號0300│        │        │
│    │        │      │      │00000000│        │        │
│    │        │      │      │號帳戶，│        │        │
│    │        │      │      │而於取得│        │        │
│    │        │      │      │款項後卻│        │        │
│    │        │      │      │拒不交貨│        │        │
├──┼────┼───┼───┼────┼────┼────┤
│ 八 │95年6月8│巳○○│壬○○│巳○○在│壬○○於│臺灣臺南│
│    │日      │      │      │超頻者天│95年6月 │地方法院│
│    │        │      │      │堂網站以│13日下午│檢察署95│
│    │        │      │      │「093828│2時46分 │年度偵緝│
│    │        │      │      │6993」拍│許，在其│字第1424│
│    │        │      │      │賣帳號，│位於嘉義│號（臺灣│
│    │        │      │      │刊登販賣│縣六腳鄉│臺南地方│
│    │        │      │      │「p4 3.0│灣南村灣│法院檢察│
│    │        │      │      │EG s478/│內18之12│署95年度│
│    │        │      │      │800 MHZ/│號住處，│偵字第13│
│    │        │      │      │1M L2賣 │自其臺灣│274號、 │
│    │        │      │      │2800含運│銀行帳號│臺灣嘉義│
│    │        │      │      │」訊息，│00000000│地方法院│
│    │        │      │      │並以其不│00000000│檢察署95│
│    │        │      │      │知情之配│號帳戶，│年度偵字│
│    │        │      │      │偶楊佳蓉│以網路  │第5895號│
│    │        │      │      │所有之a6│ATM跨行 │）      │
│    │        │      │      │992603@y│轉帳方式│        │
│    │        │      │      │ahoo.com│，匯款  │        │
│    │        │      │      │.tw 電子│3,500元 │        │
│    │        │      │      │郵件信箱│至楊美茹│        │
│    │        │      │      │及其不知│土地商業│        │
│    │        │      │      │情之岳母│銀行新營│        │
│    │        │      │      │魏月秋名│分行帳號│        │
│    │        │      │      │義申辦之│00000000│        │
│    │        │      │      │00000000│6006號帳│        │
│    │        │      │      │93號行動│戶      │        │
│    │        │      │      │電話作為│        │        │
│    │        │      │      │聯絡工具│        │        │
│    │        │      │      │，要求購│        │        │
│    │        │      │      │買者匯款│        │        │
│    │        │      │      │至其不知│        │        │
│    │        │      │      │情之妹妹│        │        │
│    │        │      │      │楊美茹土│        │        │
│    │        │      │      │地銀行新│        │        │
│    │        │      │      │營分行帳│        │        │
│    │        │      │      │號030000│        │        │
│    │        │      │      │00000000│        │        │
│    │        │      │      │號帳戶，│        │        │
│    │        │      │      │而於取得│        │        │
│    │        │      │      │款項後卻│        │        │
│    │        │      │      │拒不交貨│        │        │
└──┴────┴───┴───┴────┴────┴────┘
附錄本案論罪科刑依據之法條：
刑法第339條
意圖為自己或第三人不法之所有，以詐術使人將本人或第三人之
物交付者，處5年以下有期徒刑、拘役或科或併科1千元以下罰金
。
以前項方法得財產上不法之利益或使第三人得之者，亦同。
前二項之未遂犯罰之。
